臺灣臺南地方法院刑事判決
111年度金訴字第348號
公  訴  人  臺灣臺南地方法院檢察署檢察官
被      告  TRI KUSMIYATI BT NURFADLI PARN(阿瑞)



上列被告因詐欺等案件，經檢察官提起公訴（110年度偵字第233
80號），本院判決如下：
    主  文
TRI KUSMIYATI BT NURFADLI PARN無罪。
    理  由
一、公訴意旨略以：被告TRI KUSMIYATI BT NURFADLI PARN（中
    文姓名：阿瑞，印尼籍）於民國110月7月間，透過同鄉友人
    介紹投資賺錢機會，遂與自稱「弗兰克·莫斯」之人聯繫，
    對方要求被告提供個人帳戶供匯入金錢，再由被告提領匯入
    款項交付指定之人或將其帳戶內金錢轉匯至指定帳戶，藉此
    賺取提供帳戶與提領款項之報酬。被告為賺得不法報酬，與
    上開集團成員基於三人以上加重詐欺取財、洗錢、參與犯罪
    組織之犯意聯絡，於110年7月間某日，將其所有之中華郵政
    股份有限公司帳號000-0000000-0000000號帳戶（下稱本案
    帳戶），提供予詐欺集團成員使用。嗣該詐欺集團成員取得
    本案帳戶資料後，即於110年7月18日透過社群網站臉書與莊
    ○○結為好友，並向其佯稱有物品遭海關扣押必須借款處理云
    云，致莊○○陷於錯誤，而於附表所示時間，匯款附表所示款
    項至本案帳戶內，被告旋又依詐騙集團指示，將上開款項以
    現金提領、匯款等方式，交付予姓名年籍不詳之詐欺集團成
    員及匯款至指定帳戶內，以此方式掩飾、隱匿該犯罪所得之
    去向，並獲得新臺幣（下同）2000元之報酬（就莊○○部分，
    被告所獲報酬為2000元，起訴書誤載為4000元），因認被告
    涉犯組織犯罪防制條例第3條第1項後段之參與犯罪組織罪嫌、
    刑法第339條第1項第2款之三人以上共同詐欺取財罪嫌、洗
    錢防制法第14條第1項之洗錢罪嫌。
二、按犯罪事實應依證據認定之，無證據不得認定其犯罪事實；
    又不能證明被告犯罪者，應諭知無罪之判決，刑事訴訟法第
    154條第2項、第301條第1項分別定有明文。次按認定犯罪事
    實所憑之證據，雖不以直接證據為限，間接證據亦包括在內
    ，然而無論直接或間接證據，其為訴訟上之證明，須於通常
    一般之人均不致有所懷疑，而得確信其為真實之程度者，始
    得據為有罪之認定，倘其證明尚未達到此一程度，而有合理
    之懷疑存在時，即應為無罪之判決。
三、公訴意旨認被告涉犯上開罪嫌，係以：①被告於警詢及偵訊
    之供述；②證人即告訴人莊○○於警詢之指訴；③莊○○提出之對
    話紀錄截圖、存摺封面及內頁明細各1份；④本案帳戶之基本
    資料及客戶歷史交易清單1份等，為其論罪之依據。
四、訊據被告固坦承將本案帳戶之帳號資料提供予「弗兰克·莫
    斯」，及依「弗兰克·莫斯」指示將本案帳戶內款項匯至指
    定帳戶，惟否認涉犯參與犯罪組織、加重詐欺及洗錢等罪嫌
    ，辯稱：是我同鄉介紹我給「弗兰克·莫斯」，承諾借帳號
    買比特幣，有買賣就會給我報酬，我不知道這是詐騙等語。
五、經查：
（一）被告將本案帳戶之帳號資料提供予「弗兰克·莫斯」，嗣
      詐欺集團成員於110年7月18日透過臉書與莊○○結為好友，
      並向其佯稱有物品遭海關扣押必須借款處理云云，致莊○○
      陷於錯誤，於附表所示時間，匯款附表所示款項至本案帳
      戶內，被告則依「弗兰克·莫斯」指示，分別於同年月27
      、28、29日，轉匯28500元、30000元、19500元至指定帳
      戶內，並因此獲得2000元報酬等事實，業據被告於警詢、
      偵訊及本院均坦承不諱，並經證人莊○○於警詢證述明確（
      警卷第13-15頁），復有莊○○提出之對話紀錄截圖、存摺
      封面及內頁明細各1份（警卷第33-41、85頁）、本案帳戶
      之基本資料及客戶歷史交易清單1份（警卷第49-51頁）、
      被告提出之自動櫃員機交易明細翻拍照片3紙、其與「弗
      兰克·莫斯」之對話紀錄1份（偵卷第17-21、27-29、33-4
      5頁）可資佐證。
（二）觀之被告與「弗兰克·莫斯」之對話紀錄（偵卷第27-29、
      33-45頁，中文翻譯見院卷第39-47頁），「弗兰克·莫斯
      」確實以買賣比特幣為由，要求被告提供帳戶（偵卷第35
      、37、39），並指示被告轉匯帳戶內款項予指定之人，對
      話過程中，被告未曾懷疑「弗兰克·莫斯」，甚至表示會
      利用工作休息時間匯款（偵卷27頁），並對所獲500元報
      酬向對方致謝（偵卷29頁）。
（三）被告為印尼籍，來台4年，從事家庭看護工作，月入17000
      元，因照顧對象為老人家，需24小時待命，其學歷為國小
      畢業，因父親洗腎之故，每月需寄錢回印尼，業據被告於
      本院供述在卷（院卷第86-87頁）。準此，被告為外籍勞
      工，雖來台4年，但仍有語言及文化之隔閡，且工作性質
      、環境較為封閉，工時頗長，對外界之接觸應屬有限，尚
      難期待其對於臺灣社會之現狀（諸如廣為媒體披露之詐騙
      手法、投資陷阱等等），或對於涉入詐欺行為可能觸犯之
      臺灣法律，能與一般臺灣人民有相同之認識或理解；再者
      ，其學歷不高，月入不豐，遠在印尼之家人又有醫療需求
      ，則其在看護工作之餘，為賺取額外之收入，聽信同鄉引
      介之「弗兰克·莫斯」說詞，誤以為提供帳戶、轉匯帳戶
      內款項係為協助購買比特幣，尚無違常情；況由前揭對話
      紀錄可知，被告自始至終未曾對「弗兰克·莫斯」之說法
      或指示有所質疑，並未意識到其提供帳戶或參與匯款有何
      風險，足見被告應係對「弗兰克·莫斯」所述，信以為真
      ，主觀上誤認所作所為僅是賺取外快，並非參與詐騙。
（四）綜上，檢察官所舉之證據，尚不足證明被告於行為時，主
      觀上對於「弗兰克·莫斯」之實際身分為詐欺集團成員一
      事已有所認識或可預見，難認被告具有參與犯罪組織、三
      人以上共同詐欺取財及洗錢之犯意，復查無其他積極證據
      ，足使本院形成有罪之確信，本件即屬不能證明被告犯罪
      ，參諸前揭說明，依法應諭知無罪之判決。
據上論斷，依刑事訴訟法第301條第1項，判決如主文。　
本案經檢察官周盟翔提起公訴，檢察官紀芊宇到庭執行職務。
中　　華　　民　　國　　111 　年　　9 　　月　　19　　日
　　　　　　　　　刑事第十一庭  審判長法　官　陳淑勤
　　　　　　　　　　　　　　　　　　　法　官　張郁昇
　　　　　　　　　　　　　　　　　　　法　官　周宛瑩
以上正本證明與原本無異。
如不服本判決應於收受本判決後20日內向本院提出上訴書狀，並
應敘述具體理由。其未敘述上訴理由者，應於上訴期間屆滿後20
日內向本院補提理由書狀（均須按他造當事人之人數附繕本）「
切勿逕送上級法院」。 
        　　　　　　　　　　　　　　　書記官　李諾櫻
中　　華　　民　　國　　111 　年　　9 　　月　　19　　日
附表：
編號 告訴人匯款時間 匯款金額（新臺幣） 1 110年7月26日23時8分 2萬元 2 110年7月27日8時34分 1萬元 3 110年7月28日11時16分 2萬元 4 110年7月28日12時40分 3萬元 5 110年7月31日5時5分 2萬元 6 110年7月31日5時34分 1萬5000元